臺灣士林地方法院刑事判決　　　　　　　 96年度易字第955號
公　訴　人　臺灣士林地方法院檢察署檢察官
被　　　告　甲○○
選任辯護人　劉宏邈律師
上列被告因竊盜案件，經檢察官提起公訴（96年度偵字第179號）
，因所犯為刑法第321 條之罪，本院判決如下：
   主  文
甲○○攜帶兇器竊盜，處有期徒刑捌月，減為有期徒刑肆月，如
易科罰金以新臺幣貳仟元折算壹日，緩刑年，緩刑期內付保護
管束，扣案之棘輪扳手壹組（保管字號為臺灣士林地方法院檢察
署九十六年度保管字第七六號）沒收之。
其餘被訴竊盜部分均無罪。
    事  實
一、甲○○意圖為自己不法之所有，於民國95年11月17日上午某
    時至16時30分止之某時許，在臺北市南港區○○○路○段中
    華技術學院附近之停車場內，持己有客觀上可供作兇器使用
    之棘輪扳手1 組，下手竊取乙○○所有車號為CNZ- 975號重
    型機車之避震器1 組共2 支（價值約新臺幣2900元，業已發
    還），得手後即離去，嗣於95年11月17日16時30分許，因乙
    ○○前往上開處所欲騎車返家，始發覺遭竊而報警處理，旋
    於95年12月14日20時30分許，因乙○○於奇摩拍賣網站內發
    現其所失竊之上開避震器正於該網站內進行拍賣，而通知警
    方處理，經警佯以購買上開避震器為由而邀約甲○○見面，
    迄於95年12月14日23時30分許，在臺北市○○○路○段昆陽
    捷運站旁，適甲○○騎乘車號CVS-387 號重型機車並攜帶上
    開避震器前往約定地點之際，為警當場查獲，並於其所騎乘
    之上開機車置物箱內扣得其所有供行竊所用之棘輪扳手1 組
    （保管字號為臺灣士林地方法院檢察署96年度保管字第76號
    ）。
二、案經臺北市政府警察局南港分局報請臺灣士林地方法院檢察
    署檢察官偵查起訴。
    理  由
壹、有罪部分：
  一、本件被告甲○○所犯係刑法第321 條之罪，是依刑事訴訟
      法第284 條之1 規定，應毋庸行合議審判，而被告甲○○
      對於本判決所引用之下列各項證據方法之證據能力，於本
      院審理時均表示無意見，且於法院調查證據時，知有刑事
      訴訟法第159 條第1 項不得為證據之情形，亦未於言詞辯
      論終結前聲明異議，茲審酌該等言詞陳述及書面陳述作成
      時之情況，並無不宜作為證據之情事，依刑事訴訟法第15
      9 條之5 之規定，自得作為證據，合先敘明。
  二、前揭犯罪事實，業據被告甲○○於偵審中坦承不諱，核與
      被害人乙○○於警詢及本院準備程序中所指訴之情節相符
      ，並有被害人乙○○立具之贓物認領保管單、查獲贓物之
      照片、奇摩拍賣網站列印廣告單及臺北市政府警察局南港
      分局扣押物品目錄表在卷可稽，且有扣案之棘輪扳手1 組
      及機車避震器2 支可資佐證，足徵被告甲○○上開之自白
      與事實相符。本件事證明確，被告甲○○之上開犯行洵堪
      認定，應予依法論科。
  三、按刑法第321 條第1 項第3 款之攜帶兇器竊盜罪，係以行
      為人攜帶兇器竊盜為其加重條件，此所謂兇器，其種類並
      無限制，凡客觀上足對人之生命、身體、安全構成威脅，
      具有危險性之兇器均屬之，且祇須行竊時攜帶此種具有危
      險性之兇器為已足，並不以攜帶之初有行兇之意圖為必要
      （最高法院79年臺上字第5253號判例可資參照），查被告
      甲○○所攜帶之棘輪扳手1 組，均屬金屬材質，此有卷附
      之照片可稽，且係被告甲○○持以拆卸機車避震器所用之
      物，業經其供明在卷，於客觀上自足以對人之生命、身體
      、安全構成威脅，而為兇器之一種。核被告甲○○上開所
      為，係刑法第321 條第1 項第3 款之攜帶兇器竊盜罪。爰
      審酌被告甲○○正值壯年，竟攜帶兇器以上開方式竊取他
      人財物，嚴重破壞社會秩序及他人財產安全，然其於犯後
      尚能坦承犯行，且所竊得之財物業已返還被害人乙○○，
      及其品行、犯罪動機、目的、手段、行為次數、生活狀況
      、智識程度、犯罪所得之利益及所生之損害等一切情狀，
      量處如主文第一項所示之刑。又被告甲○○所為本件之竊
      盜犯行，其所犯係最重本刑為五年以下有期徒刑以下之刑
      之罪，犯罪時間係在96年4 月24日以前，且宣告刑未逾有
      期徒刑一年六月，爰依中華民國96年罪犯減刑條例第2 條
      第1 項第3 款及第3 條第1 項第15款之規定，減其刑期二
      分之一，而諭知如主文第一項所示之減得之刑，並依中華
      民國96年罪犯減刑條例第9 條之規定諭知易科罰金之折算
      標準。又被告甲○○未曾因故意犯罪受有期徒刑以上刑之
      宣告，此有臺灣高等法院被告前案紀錄表一份在卷可稽，
      且被害人乙○○於本院準備程序中亦表明不予追究之意，
      亦有該次筆錄在卷可稽，其經此次起訴審判後，當能知所
      警惕，而無再犯之虞，本院因認所宣告之刑，以暫不執行
      為適當，爰依刑法第74條第1 項第1 款之規定宣告緩刑3
      年，以啟自新，然為確實督促被告甲○○於緩刑期間戒絕
      劣習，並協助其有正確法律觀念，爰併依法宣告於緩刑期
      內付保護管束，俾由觀護人提供各種有效且必要之協助，
      以期發揮附條件緩刑刑事政策之立法意旨。
  四、扣案之棘輪扳手1 組，係供犯竊盜罪所用之物，且為被告
      甲○○所有，業經其供明在卷，爰依刑法第38條第1 項第
      2 款之規定宣告沒收之。
貳、無罪部分：
  一、公訴意旨另以：被告甲○○意圖為自己不法之所有，自民
      國95年11月中旬後某日（起訴書誤載為11月底）起至95年
      12月11日止，在臺北市南港區○○○路○段中華技術學院
      附近停車場，持客觀上可供兇器使用之棘輪扳手1 支，先
      後竊取三輛不詳姓名車主及車號機車上之避震器各2 支。
      得手後，以住處電腦上網連線至奇摩拍賣網站，以每組（
      2 支）新臺幣（下同）500 元至1750元不等價格，出售予
      他人牟利。嗣為警循線查獲，並扣得其所竊得之機車避震
      器6 支。因認被告甲○○上開行為均係犯刑法第321 條第
      1 項第3 款之攜帶兇器竊盜罪。
  二、按被告未經審判證明有罪確定前，推定其為無罪；又犯罪
      事實應依證據認定之，無證據不得認定其犯罪事實；又被
      告之自白，不得作為有罪判決之唯一證據，仍應調查其他
      必要之證據，以察其是否與事實相符；又不能證明被告犯
      罪者，應諭知無罪之判決，刑事訴訟法第154 條第1 項、
      第2 項、第156 條第2 項及第301 條第1 項分別定有明文
      。又事實之認定，應憑證據，如未能發現相當證據，或證
      據不足以證明，自不能以推測或擬制之方法，為裁判基礎
      （最高法院40年度臺上字第86號判例參照）。另認定犯罪
      事實所憑之證據，雖不以直接證據為限，間接證據亦包括
      在內；然而無論直接或間接證據，其為訴訟上之證明，須
      於通常一般之人不致有所懷疑，而得確信其為真實之程度
      者，始得據為有罪之認定，倘其證明尚未達到此一程度，
      而有合理之懷疑存在時，即無從為有罪之認定，亦有最高
      法院76年度臺上字第4986號判例可資參照。況刑事訴訟法
      第161 條第1 項亦規定，檢察官就被告犯罪事實，應負舉
      證責任，並指出證明之方法，是檢察官對於起訴之犯罪事
      實，應負提出證據及說服之實質舉證責任，倘其所提出之
      證據，不足為被告有罪之積極證明，或其指出證明之方法
      ，無從說服法院以形成被告有罪之心證，基於無罪推定之
      原則，自應為被告無罪判決之諭知，最高法院92年度臺上
      字第128 號著有判例可資參照。
  三、公訴意旨認被告甲○○上開行為均涉有刑法第321 條第1
      項第3 款之攜帶兇器竊盜罪嫌，無非係以：前揭犯罪事實
      ，業據被告甲○○於警詢及偵查中坦承不諱，並有竊得贓
      物照片及奇摩拍賣網站列印廣告單附卷可稽為其主要論據
      。訊據被告甲○○於偵審中固不否認有竊取上開避震器之
      行為，然其於前揭時地為警查獲持有上開避震器6 支及於
      奇摩拍賣網站內出售前開避震器之事實，此僅足以認定被
      告甲○○於查獲時確係持有該等物品，尚難據以認定被告
      甲○○確曾於前揭時地竊取上開避震器之行為；又扣案之
      避震器6 支，其車主姓名及機車車號均屬不詳，亦經起訴
      書予以載明，而依卷內現存事證，尚難遽認上開避震器均
      屬他人失竊之物，自難僅以被告甲○○於偵審中之自白作
      為認定犯罪之唯一證據，是公訴意旨認被告甲○○涉有上
      開加重竊盜犯行，均屬無從證明。此外，復查無其他積極
      證據足認被告甲○○確有為前開加重竊盜犯行，揆諸前揭
      之說明，自應均為無罪之諭知。
據上論斷，應依刑事訴訟法第284 條之1 、第299 條第1 項前段
、第301 條第1 項，刑法第321 條第1 項第3 款、第74條第1 項
第1款 、第93條第1 項、第41條第1 項前段、第38條第1 項第2
款，中華民國96年罪犯減刑條例第2 條第1 項第3 款、第7 條、
第9條 ，判決如主文。
本案經檢察官林在培到庭執行職務。
中　　華　　民　　國　　96　　年　　7 　　月　　30　　日
                  刑事第六庭法  官  黃雅君
以上正本證明與原本無異。
如不服本判決，應於判決送達後10日內，向本院提出上訴狀。
                            書記官  彭莉婷
中　　華　　民　　國　　96　　年　　8 　　月　　2 　　日
附錄本案論罪科刑法條：
刑法第321 條第1 項第3 款
（加重竊盜罪）
犯竊盜罪而有左列情形之一者，處 6 月以上、 5 年以下有期徒
刑：
一  於夜間侵入住宅或有人居住之建築物、船艦或隱匿其內而犯
    之者。
二  毀越門扇、牆垣或其他安全設備而犯之者。
三  攜帶兇器而犯之者。
四  結夥三人以上而犯之者。
五  乘火災、水災或其他災害之際而犯之者。
六  在車站或埠頭而犯之者。
